【裁判字號】    88,交簡上,5
【裁判日期】    890510
【裁判案由】    過失傷害
【裁判全文】
臺灣桃園地方法院刑事判決                          八十八年度交簡上字第五號
    上  訴  人  甲○○
    即  被  告
右上訴人因過失傷害案件，不服本院桃園簡易庭八十八年七月二十九日八十八年度桃
交簡字第十六號第一審簡易判決（起訴案號：八十八年度偵字第六二五七號），提起
上訴，本院第二審判決如左：
    主      文
原判決撤銷。
甲○○因過失傷害人，處拘役參拾伍日，如易科罰金以佰元折算壹日。
    事      實
甲○○於民國（下同）八十八年二月三日下午四時十五分許，駕駛ＭＯＪ〡六六八號
重型機車，沿桃園縣八德市○○路，由桃園市往台北縣鶯歌鎮方向行駛，於行經八德
市○○路六十二號前之四線道路段時，本應注意汽車行駛時，駕駛人應注意車前狀況
，並隨時採取必要之安全措施，以避免發生危險，而當時係日間，天候晴朗，光線充
足，道路無障礙物且又視距良好，按其情形並無不能注意之情事，詎竟疏未注意車前
適有丁○○，同疏未注意該路段係禁止穿越之道路，仍違規自八德市○○路六十二號
前穿越道路之狀況，致撞及丁○○妹身體之左側，造成陳女左側脛腓骨粉碎性骨折、
左手撕裂傷等傷害。嗣雙方經多次調解不成，甲○○遂先於同年二月十一日下午四時
許，至桃園縣警察局八德分局大安派出所向警員丙○○自首，再歷數次協調亦無所獲
，陳女始於同年三月十日晚間十時許，訴由桃園縣警察局八德分局移送台灣桃園地方
法院檢察署檢察官偵查後聲請簡易判決處刑。
    理      由
一、訊據上訴人即被告甲○○固坦承於右揭時地，騎乘機車與被害人丁○○相撞，惟
    否認有過失，辯稱：當時車速不超過四十公里，係告訴人過馬路時，不注意左方
    伊之來車，待伊車通過時，自行碰撞伊車之後半部，並非伊駕車撞她云云，並舉
    目擊證人乙○○為證。惟查，告訴人因本件車禍所受傷勢係左側脛腓骨粉碎性骨
    折，非一般性骨折，有敏盛醫院出具之診斷書可稽，故本件車禍苟如被告所言，
    為告訴人自行碰撞伊車之側邊後部，則因被告車係直行，當時車速復不超過四十
    公里，依力學作用，被害人之左腳部位既非正面直接受力，竟會造成脛腓骨粉碎
    性骨折之傷害，實令人難解，故被告所辯情節，核與被害人所受傷勢，顯然不符
    ，無法採信，從而證人乙○○與被告辯解相同之證述，其不合事理之處亦同，亦
    無法採為被告有利認定之基礎。次查，告訴人丁○○於穿越案發路段前，有注意
    左方來車，確定無來車後，且有足夠時間，始穿越馬路，待行近中心線時，突然
    遭被告車撞到左腰部等情，業據告訴人丁○○於警訊時，陳訴歷歷，佐以卷附案
    發路段之照片顯示：案發路段為雙向四車道，兩旁商家鄰立，車輛往來頻仍，是
    被害人於該車流甚大路段穿越道路，衡情於穿越道路之前，當會注意兩側來車，
    其指稱各語，合於事理，自較可採。此外，復有警製道路交通事故調查報表一份
    、現場照片四幀在卷可憑，故本件車禍係被告駕車未注意車前被害人穿越道路之
    狀況而撞及被害人，事證明確，應可認定。
二、按汽車行駛時，駕駛人應注意車前狀況，並隨時採取必要之安全措施，道路交通
    安全則第九十四條第三項定有明文。被告駕車依法即負有前開各注意義務，而當
    時之天候、視距良好、道路無障礙，按其情形被告顯無不能注意之情事，詎其竟
    不遵守前揭規定，致發生本件車禍，其有過失甚明，又告訴人因本次車禍受有前
    述傷害，其所受之傷害與被告之過失行為間顯有相當因果關係，是被告之犯行，
    事證明確，洵堪認定。
三、核被告所為，係犯刑法第二百八十四條第一項前段之過失傷害罪。又被告於車禍
    發生後，在警方未發覺前，即先行向桃園縣警察局八德分局大安派出所之員警報
    案自首，業據證人即該所之員警丙○○到庭證述明確，合於自首之規定，應依法
    減輕其刑。原審對被告論罪科刑，原非無見。惟查，被告係於本案未被發覺前即
    先行向警方自首，原審漏未查察及此，未予依法減輕其刑，顯有未洽，本件被告
    上訴意旨否認其罪，雖無理由，然原判決既有可議，自應由本院將原判決撤銷改
    判。爰審酌被告過失情節之輕重，被害人所受之傷害及被害人同有在禁止穿越之
    道路穿越道路之違規情事及被告犯後態度等一切情狀，量處如主文所示之刑，並
    諭知易科罰金之折算標準。
據上論斷，應依刑事訴訟法第四百五十五條之一第三項、第三百六十九條第一項前段
、第三百六十四條、第二百九十九條第一項前段，刑法第二百八十四條第一項前段、
、第六十二條、第四十一條，罰金罰鍰提高標準條例第一條前段、第二條，判決如主
文。
本案經檢察官呂理銘到庭執行職務。
中         華         民           國      八十九   年  五  月    十     日
                              臺灣桃園地方法院交通法庭
           審判長法  官  吳  爭  奇
                                        法  官  熊  祥  雲
                                        法  官  潘  政  宏
右正本證明與原本無異。
不得上訴。
                                    書記官   游  誼
中        華        民        國   八十九   年   五   月    十二    日
論罪法條：刑法第二百八十四條第一項。
刑法第二百八十四條
因過失傷害人者，處六月以下有期徒刑、拘役或五百元以下罰金。致重傷者，處一年
以下有期徒刑、拘役或五百元下罰金。
從事業務之人，因業務之過失傷害人者，處一年以下有期徒刑、拘役或一千元以下罰
金。致重傷者，處三年以下有期徒刑、拘役或二千元以下罰金。


司法院資訊處製作；財團法人民間司法改革基金會備份。
